Inventaris van het archief van de Adviesgroep Projecten Primair Onderwijs (APPO) van het Ministerie van Onderwijs en Wetenschappen, 1982-1987
Nationaal Archief, Den Haag
Ministerie van OCW: Adviesgroep Projecten Primair Onderwijs (APPO)
OCW / Projecten Primair Onderijs
1982-1987
O1
3.00 meter; 118 inventarisnummers.
Normale geschreven, getypte en gedrukte documenten, geen bijzondere handschriften.
Nationaal Archief, Den Haag
Adviesgroep Projecten Primair Onderwijs (APPO) 1982-1987
Door de bewindslieden werden jaarlijks plannen voor het primair onderwijs opgesteld. De haalbaarheid van die plannen werd getoetst aan de hand van projecten, uit te voeren door daarvoor aangewezen scholen. De APPO evalueerde deze projecten en adviseerde de staatssecretaris. Het archief bevat onder ander archiefbescheiden betreffende de organisatie zelf; de advisering t.a.v. het beleidskader; advisering over ondersteuning en deeladviezen inzake projecten.
Archiefvorming
Geschiedenis van de archiefvormer
Instelling en taak
De Adviesgroep Projecten Primair Onderwijs (APPO) was één van de groepen, die ontstaan zijn door een herziening van de advies- en coördinatiestructuur ten behoeve van het primair onderwijs. In de Instellingsbeschikking van 2 augustus 1982, nr. BO/VP 5632, gepubliceerd in de Staatscourant van 2 september 1982, nr. 168, worden als overwegingen gegeven:
'Dat het voor een goed verloop van het ontwikkelingsproces van het basisonderwijs en het speciaal onderwijs gewenst is adviezen in te winnen over de voorbereiding en uitvoering van maatregelen dienaangaande en de coördinatie van de uitvoering daarvan; Dat het voor een samenhangend beleid, gericht op basisonderwijs en buitengewoon onderwijs wenselijk is deze adviezen in onderlinge samenhang te doen uitbrengen'.
De advisering betreft:
a. de uitvoering van de activiteiten uit het door de staatssecretaris vastgestelde beleidskader voor de vernieuwing en ontwikkeling van het basisonderwijs en het speciaal onderwijs
b. de aard en de uitvoering van de door de scholen uit te voeren projecten en de daarbij behorende projectplannen
c. de onderlinge afstemming van de activiteiten van de scholen en de activiteiten van de verzorgingsinstellingen
d. het plan, dat de groep Ondersteuning Projecten Primair Onderwijs (OPPO) aan de staatssecretaris uitbrengt.
Voorts moest de APPO jaarlijks aan de staatssecretaris advies uitbrengen over de plannen, die in het volgende schooljaar in de scholen zouden starten. Staatssecretaris drs. G. van Leijenhorst heeft op 18 maart 1983 officieel de APPO geïnstalleerd.
Werkwijze
Door de bewindslieden werden plannen voor het primair onderwijs opgesteld namelijk het jaarlijks opschuivend Plan Vernieuwingsprojecten in -activiteiten Basisonderwijs en het Activiteitenplan Buitengewoon Onderwijs. De haalbaarheid van die plannen werd getoetst aan de hand van projecten, uit te voeren door daarvoor aangewezen scholen. Deze scholen konden daarvoor faciliteiten ontvangen.
Zo waren er projecten die zich bezig hielden met de volgende onderwerpen:
samenwerking
integraal werken
buitengewoon onderwijs en basisonderwijs
kleine scholen
educatieve achterstanden
zorgbreedte
acculturatie
eigen thema's
verwijzing en toelating
verbrede toelating in het buitengewoon onderwijs
terugplaatsing van het buitengewoon onderwijs naar het regulier onderwijs
werken met handelingsplannen
informatietechnologie
roldoorbrekend onderwijs
De APPO adviseerde de staatssecretaris over de keuze van die scholen op grond van de inhoud van de door hen ingediende plannen. Had de staatssecretaris zijn keuze gemaakt, dan volgde de APPO de voortgang van de projecten en adviseerde de staatssecretaris nader over de door de projecten ingediende voortgangsrapportages en eindrapportages. De opdracht 'Het adviseren van de onderlinge afstemming van de activiteiten van de scholen en de activiteiten van de verzorgingsinstellingen' diende zodanig te worden geïnterpreteerd, dat de APPO de staatssecretaris adviseerde projecten met eenzelfde onderwerp in gang te zetten en tevens dat er met de verzorgingsinstellingen goede afspraken werden gemaakt over de begeleiding van die projecten.
Relatie met andere actoren
De SIB, APSO en OPSO
Gelijktijdig met de instelling van de APPO zijn drie andere advies- c.q. ondersteuningsgroepen ten behoeve van het primair onderwijs opgeheven, te weten de Stuurgroep Innovatie Basisschool (SIB), de Adviesgroep Projecten Speciaal Onderwijs (APSO) en de Ondersteuningsgroep Projecten Speciaal Onderwijs (OPSO).
De SIB adviseerde over het innovatieproces basisschool. Die adviezen betroffen het projectenbeleid, onderzoek, schoolwerkplan- en leerplanontwikkeling, begeleiding en ondersteuning.
De APSO adviseerde onder meer over de aard van de projecten, die uit het Activiteitenplan Buitengewoon Onderwijs voortvloeiden alsmede over de onderlinge afstemming van de activiteiten van die scholen en over het ondersteuningsplan dat door de OPSO jaarlijks werd opgesteld ten behoeve van de ondersteuning van die projectscholen. Tevens had zij tot taak de staatssecretaris jaarlijks te rapporteren over de voortgang van het ondersteuningsplan.
De OPSO moest daarnaast de coördinatie bevorderen van de activiteiten, die door de verzorgingsinstellingen werden verricht ten behoeve van uitvoerend werk, dat voortvloeide uit het Activiteitenplan Buitengewoon Onderwijs.
Uit het voorgaande blijkt, dat de SIB zowel adviseurs als ondersteuners herbergde, terwijl voor de projecten speciaal onderwijs onderscheid werd gemaakt tussen adviserende en ondersteunende groepen (APSO respectievelijk OPSO).
Om een meer samenhangend beleid tussen basisonderwijs en speciaal onderwijs te kunnen bewerkstelligen werd gekozen voor één adviesgroep voor het primair onderwijs, de APPO en één ondersteuningsgroep voor datzelfde onderwijs, de OPPO. Zulks naar analogie van de voormalige groepen ten behoeve van het speciaal onderwijs, namelijk de APSO en de OPSO. Nauw verband hiermee hield de opdracht aan de APPO om jaarlijks advies uit te brengen over het door de OPPO uit te brengen ondersteuningsplan.
De ARBO
Voor de lange termijn bestaat er, voor zaken betreffende het primair onderwijs, de Adviesraad voor het Basisonderwijs, het Speciaal Onderwijs en de Opleidingen en Nascholing voor onderwijsgevenden in het Basisonderwijs en het Speciaal Onderwijs (ARBO). Ook met deze raad, evenals met eerdergenoemde OPPO, met de Rijksinspectie voor het basisonderwijs en met die voor het buitengewoon onderwijs en (eventueel) met de Onderwijsraad, diende een goede afbakening van werkzaamheden en waar nodig samenwerking tot stand te komen.
De APVO-1
Met de Adviesgroep Projecten Voortgezet Onderwijs 1e fase (APVO-1) hield APPO regelmatig contact voor zaken betreffende de relatie tussen basis/speciaal onderwijs en voortgezet onderwijs. Ingevolge artikel 9 van de instellingsbeschikking van de APPO diende deze groep over onderwerpen, die raakvlakken hadden met het voortgezet onderwijs 1e fase en het voortgezet buitengewoon onderwijs, een gezamenlijk advies uit te brengen met de APVO-1. Deze gezamenlijke advisering vond plaats onder verantwoordelijkheid van de voorzitters van de beide adviesgroepen.
Opheffing
De werkzaamheden van de APPO waren bedoeld voor de korte termijn. De groep is opgeheven per 1 augustus 1987.
Geschiedenis van het archiefbeheer
Op 10 juni 1987 brachten de heren J.M. de Marie, chef van de Afdeling Centrale Archief Bewaarplaats, en W. van der Zwan, medewerker Bedrijfsburo Algemene Zaken, Registraturen en Archieven, een bezoek aan het Onderwijscentrum te Zeist om vanwege de opheffing van diverse adviesorganen, de overdracht van de archieven naar de Centrale Archief Bewaarplaats van het Ministerie van Onderwijs en Wetenschappen te bespreken.
Afspraken hierover zijn vastgelegd in het verslag van dit bezoek. Voor stukken betreffende dit bezoek en de opbouw van het APPO-archief: zie inventarisnummer 118.
Het archief van de Adviesgroep Projecten Primair Onderwijs (APPO) is in 2005 naar het Nationaal Archief overgebracht krachtens art. 12 van de Archiefwet 1995.
De verwerving van het archief
Het archief is krachtens bepalingen van de Archiefwet overgebracht.
Inhoud en structuur van het archief
14.01; 2.14
Selectie en vernietiging
Bij de overdracht aan de CAB van het ministerie bestond het archief uit 33 dozen. Hiervan waren twee dozen vreemd archief, te weten van de Stuurgroep Innovatie Basisschool (SIB). Deze zijn toegevoegd aan het eerder overgebrachte SIB-archief.
Uitgesplitst in organisatie en taak bestond het organisatiegedeelte van het APPO-archief uit negen dozen en het taakgedeelte uit 22 dozen. Volgens de APPO-code zijn de stukken over de organisatie te vinden onder de nummers 1, 2 en 3 en de stukken betreffende de taak onder nummer 8. Andere codenummers zijn niet overgedragen.
Door incidentele machtiging tot vernietiging is het archief van 31 dozen (3,875 strekkende meter) in omvang teruggebracht tot 15 dozen (1,875 strekkende meter).
Vernietigd zijn:
Stukken betreffende algemene personele zaken, onder andere rechtspositie, adv-dagen, personeelsbeleid etc.
Stukken betreffende de Begeleidingscommissie en Dienstcommissie Onderwijscentrum Zeist.
Stukken betreffende vergaderingen, onder andere planning, reservering, presentatielijsten etc.
Stukken betreffende begrotingszaken (te vernietigen na 1993, KB 682 van 21-11-1984).
Stukken betreffende secretariaatsaangelegenheden.
Stukken betreffende voorlichting en publiciteit.
Stukken betreffende de huisvesting van de APPO.
Stukken betreffende de aanschaf van inventaris.
Machtigingen voor autogebruik APPO-leden.
Geleidebrieven.
Documentatie.
Declaraties.
Duplicaten.
Ordening van het archief
De APPO-ordening van het taakgedeelte dat een ordening naar functies laat zien, is vrijwel geheel overgenomen. Hier is dus het structuurbeginsel toegepast.
Ook de oude APPO-code vinden we terug in de indelingscode namelijk APPO-code 811 is indelingscode 220. (taak) 811. (APPO-code) en 812 is nu 220.812 etc.
Aanwijzingen voor de gebruiker
Openbaarheidsbeperkingen
Volledig openbaar.
Materiële beperkingen
Aanvraaginstructie
Openbare archiefstukken kunnen online worden aangevraagd en gereserveerd. U kunt dit ook via de terminals in de studiezaal van het Nationaal Archief doen. Om te kunnen reserveren dient u de volgende stappen te volgen:
U maakt een profiel aan op www.gahetna.nl, en logt vervolgens in
Via de archiefinventaris (alleen de beschrijvingen met rode nummers) selecteert u het gewenste archiefstuk door op de knop 'Reserveren' te klikken
In het volgende scherm geeft u aan op welke dag u het archiefstuk wilt inzien
Indien u zich bevindt in de studiezaal en een tafelnummer heeft ontvangen kunt u dit nummer vermelden. Als u geen tafelnummer heeft kunt u tafelnummer 777 laten staan
Vervolgens bevestigt u uw reservering door deze te versturen.
Verwant materiaal
Beschikbaarheid van kopieën
Beschrijving van de series en archiefbestanddelen
- ALGEMEEN, A
  - Agenda's van de plenaire Adviesgroep Projecten Primair Onderwijs (APPO)- vergaderingen., 1982-1987; 1; 1 omslag
  - Verslagen van de plenaire APPO-vergaderingen., 1982-1987; 2; 1 pak
  - Mededelingen ten behoeve van plenaire APPO-vergaderingen., 1982-1987; 3; 1 omslag
  - Besluitenlijsten van plenaire APPO-vergaderingen., 1982-1987; 4; 1 omslag
  - Jaarverslagen APPO., 1982-1986; 116; 1 omslag
  - Adviesprogramma's/jaarprogramma's APPO., 1984-1987; 117; 1 pak
- NAAR ONDERWERP INGEDEELDE STUKKEN, B
  - Organisatie, B.1
    - Stukken betreffende de instelling en samenstelling van de APPO., 1982-1983; 5; 1 omslag
    - Stukken betreffende het APPO-lidmaatschap., 1982-1987; 6; 1 omslag
    - Stukken betreffende de procedures voor adviezen, de behandelingstijdsduur en de openbaarheid., 1983-1986; 7; 1 omslag
    - Afspraken over procedures inzake de adviesaanvragen projecten speciaal onderwijs., 1984; 8; 1 omslag
    - Verslag betreffende het aanmaken van bestanden van projecten, het gebruik van avanceerde apparatuur en de formulering van projectgegevens., 1984; 9; 1 stuk
    - Stukken betreffende het overleg tussen de delegaties Ondersteuning Projecten Primair Onderwijs (OPPO) en APPO inzake de vertegenwoordiging van de APPO in de OPPO en de gemeenschappelijke taak en de functies van de APPO en OPPO., 1984-1985; 10; 1 omslag
    - Stukken betreffende de herziening van de adviesstructuur, de verlenging en opheffing van de APPO., 1985-1987; 11; 1 omslag
    - Stukken betreffende de beoordelingsmogelijkheden van projectplannen en voortgangsrapportages., 1982; 12; 1 omslag
    - Stukken betreffende de nota 'Evaluatie projecten- en activiteitenbeleid', de conferentie 'De Basisschool: hoe verder na 1985'., 1982-1983; 13; 1 pak
  - Taak, B.2
    - Advisering ten aanzien van beleidskader primair onderwijs, B.2.1
      - Stukken betreffende het innovatiebeleid basisonderwijs na 1985 naar aanleiding van het Arbeidsomstandigheden-advies 'Nieuw, concreet en zichtbaar' ten behoeve van het gezamenlijke advies van de APPO en ARBO., 1982-1985; 14-15; 2 omslagen
        - APPO-studiedag. 1984, 14
        - Beleidsnotities, adviesaanvraag. 1982-1985, 15
      - Stukken betreffende informatietechnologie en onderwijs., 1985-1986; 16-21; 1 deel, 2 pakken en 3 omslagen
        - Advies 'Tussen magie en mogelijkheid'. 1986, 16; deel
        - Conceptadviesaanvraag, het actieplan van het Centrum voor Onderwijs en Informatica, een beleidskader voor activiteiten. 1985-1986, 17; pak
        - Doelen en functies van het advies. 1985, 18
        - Persbericht en conceptadviezen en de bijdragen van de diverse groepen. 1985-1986, 19; pak
        - Rapporten en onderzoeken van andere instanties en persberichten. 1985-1986, 20
        - Werkgroepvergaderingen van de Werkgroep Informaticatechnologie. 1985-1986, 21
      - Nota gericht aan de staatssecretaris, afkomstig van BO/VP, betreffende adviezen en brieven van de APPO, afschrift., 1983; 22; 1 stuk
      - Stukken betreffende het plan vernieuwingsprojecten en -activiteiten primair onderwijs 1983-1984, ten behoeve van het innovatiebeleid basisonderwijs na 1985., 23; 1 omslag
      - Stukken betreffende het activeringsplan speciaal onderwijs., 1983-1984; 24; 1 omslag
      - Stukken betreffende acculturatieprojecten derde serie., 1983-1984; 25; 1 omslag
      - Stukken betreffende projecten roldoorbrekend onderwijs (start 1 augustus 1984)., 1983-1984; 26; 1 pak
      - Stukken betreffende het plan vernieuwingsprojecten en -activiteiten primair onderwijs., 1984-1985; 27; 1 omslag
      - Stukken betreffende intercultureel onderwijs: ervaringen en resultaten van de projecten., 1984; 28; 1 omslag
      - Stukken betreffende het gezamenlijke advies van de APPO en de ARBO over de voor het basisonderwijs voorgenomen (diepte) projecten., 1985; 29; 1 omslag
      - Conceptadviesaanvraag betreffende onderwijs en informatietechnologie., 1985; 30; 1 stuk
      - Stukken betreffende invoeringsprogramma's basisschool, naar aanleiding van het ARBO-advies 'Nieuw, concreet en zichtbaar'., 1985-1986; 31; 1 omslag
      - Stukken betreffende het gezamenlijke advies van de APPO en ARBO 'Naar een invoeringsprogramma voor het (primair) speciaal onderwijs'., 1985-1987; 32; 1 omslag
      - Het concept-advies 'Doelen kiezen in perspectief' een advies over een ontwikkelingsmodel van het voortgezet speciaal onderwijs en het verslag van de APPO/ARBO-bespreking d.d. 24 februari 1986., 33; 1 pak
      - Stukken betreffende een gezamenlijk advies inzake onderwijsachterstand., 1986; 34; 1 omslag
      - Stukken betreffende de voorbereiding van het invoeringsprogramma speciaal onderwijs, een werkkader voor het thema 'Nederlandse taal'., 1986-1987; 35; 1 pak
      - Lijst van activiteiten inzake de advisering door de APPO, maart 1987-juli 1987, met bijlage., 36; 1 omslag
      - Stukken betreffende advisering over de notitie 'Ervaringen en Aanbevelingen van OBD-projectbegeleiders in BU.O-BA.O. Ontwikkelingsprojecten'., 1982; 37; 1 omslag
    - Advisering over ondersteuning, B.2.2
      - Stukken betreffende de advisering over ondersteuningsplannen van diverse instellingen., 1982-1986; 38-47; 2 pakken en 7 omslagen
        - Centraal Instituut voor Toetsontwikkeling (CITO), Stichting Voor Onderzoek van het onderwijs (SVO), Research Instituut voor het Onderwijs in het Noorden (RION). 1982-1983, 38
        - Centraal Instituut voor Toetsontwikkeling (CITO), professionalisering leerkrachten (nascholing). 1983-1984, 39
        - Landelijke Ondersteuning van de Projecten Speciaal Onderwijs (LOPSO). 1983-1984, 40; pak
        - Ondersteuningsplan OPPO. 1982-1983, 41
        - Vervallen, 42
        - Ondersteuningsplan OPPO. 1984-1985, 43; pak
        - OPPO, activiteitenplan. 1985-1986, 44
        - Overleg Ondersteuning Ontwikkelingsprojecten (O-3). 1983-1984, 45
        - Overleg Ondersteuning Ontwikkelingsprojecten (O-3). 1984-1985, 46
        - Criteria APPO bij beoordeling ondersteuningsplan OPPO. 1983, 47
      - Stukken betreffende het begeleidingsplan inzake samenwerkingsprojecten zorgverbreding voortgezet onderwijs van de Vereniging de Samenwerkende Landelijke Pedagogische Centra (VSLPC)., 1984-1986; 48; 1 omslag
      - Stukken betreffende de programmering van het onderzoek binnen het (voortgezet) speciaal onderwijs voor 1986 en verdere jaren., 1985-1986; 49; 1 omslag
      - Stukken betreffende het activiteitenplan informatieverzorging van de Landelijke Ondersteuningsgroep Projecten Speciaal Onderwijs (LOPSO)., 1985; 50; 1 omslag
      - Stukken betreffende evaluatie van het ontwikkelingsbeleid speciaal onderwijs vanaf augustus 1986., 1985; 51; 1 omslag
      - Stukken betreffende de plannen van de Landelijke Pedagogische Centra (LPC) ten behoeve van de invoeringsprogramma's basisonderwijs (periode: 1 augustus 1986 tot 1 augustus 1989) inzake nascholing., 52; 1 pak
      - Stukken betreffende de derde probleemverkenning basisonderwijs van de Stichting Voor Onderzoek van het onderwijs (SVO) in het licht van de evaluatie van de Wet op het basisonderwijs., 1986-1987; 53; 1 pak
      - Stukken betreffende het uitvoeringsplan inzake het invoeringsprogramma speciaal onderwijs 1987-1988 van de Vereniging de Samenwerkende Landelijke Pedagogische Centra (VSLPC)., 54; 1 omslag
    - Deeladviezen projecten, B.2.3
      - Stukken betreffende acculturatieprojecten in het kleuter- en lager onderwijs, schooljaar 1983-1984 (2e serie)., 1982-1983; 55; 1 omslag
      - Stukken betreffende voortgangsrapportages van projecten speciaal onderwijs (1e serie start 1981)., 1982-1983; 56; 1 omslag
      - Stukken betreffende voortgangsrapportages van de ontwikkelingsprojecten (start 1 augustus 1981)., 1982-1983; 57; 1 omslag
      - Stukken betreffende voortgangsrapportages van de BOVO-projecten (aansluiting basisonderwijs-voortgezet onderwijs)., 1982-1983; 58; 1 omslag
      - Stukken betreffende de projectplannen inzake ontwikkelingsprojecten (start 1 augustus 1983 - 2e projectperiode)., 1982-1983; 59; 1 omslag
      - Stukken betreffende de 3e serie projecten inzake speciaal onderwijs., 1982-1984; 60; 1 omslag
      - Stukken betreffende de plannen voor de 2e serie projecten inzake speciaal onderwijs., 1983; 61; 1 omslag
      - Stukken betreffende voortgangsrapportages van de ontwikkelingsprojecten (start 1 januari 1982)., 1983; 62; 1 omslag
      - Stukken betreffende projectplannen inzake ontwikkelingsprojecten (start 1 januari 1984-2e periode), Capinge en Koudekerke., 1983; 63; 1 omslag
      - Stukken betreffende voortgangsrapportages van de ontwikkelingsprojecten (start 1 augustus 1982)., 1983-1984; 64; 1 omslag
      - Stukken betreffende overstijgende resultaten en ervaringen inzake ontwikkelingsprojecten., 1983-1984; 65; 1 omslag
      - Stukken betreffende de samenwerking tussen buitengewoon onderwijs (BUO) en basisonderwijs (BAO) inzake zorgverbreding., 1983-1984; 66; 1 pak
      - Stukken betreffende regionale samenwerking, Stichting Centrum voor Onderwijsonderzoek van de Universiteit van Amsterdam (SCO)., 1983-1985; 67; 1 omslag
      - Stukken betreffende projecten roldoorbrekend onderwijs (start 1 augustus 1984), met het ondersteuningsplan samenwerkingsverband., 1983-1986; 68; 1 omslag
      - Stukken betreffende het activeringsplan speciaal onderwijs, activiteitenplan 1984-1985 van de Projectgroep Communicatienetwerk (PGCN)., 69; 1 omslag
      - Stukken betreffende de APPO/APVO-1 conferentie over projecten voortgezet buitengewoon onderwijs met de adviezen inzake projectplannen 2e serie projecten speciaal onderwijs 'werken met handelingsplannen' en inzake voortgangsrapportages projecten speciaal onderwijs (1e serie - start 1981)., 1984; 70; 1 omslag
      - Stukken betreffende kleuters, die in hun ontwikkeling worden bedreigd., 1984; 71; 1 omslag
      - Het advies derde serie acculturatieprojecten, kopie., 1984; 72; 1 stuk
      - Stukken betreffende projecten informatietechnologie., 1984-1985; 73; 1 omslag
      - Stukken betreffende samenwerkingsprojecten inzake zorgverbreding voortgezet onderwijs., 1984-1985; 74; 1 omslag
      - Stukken betreffende het werken met handelingsplannen., 1984-1985; 75; 1 pak
      - Stukken betreffende projecten inzake regionale zorgverbreding., 1985; 76; 1 omslag
      - Stukken betreffende randgroepjongeren in het buitengewoon onderwijs., 1985; 77; 1 omslag
      - Verslag van de Departementale Innovatieprojectgroep Primair Onderwijs voor de Ontwikkelingsprojecten Basisschool (DIPPO)-mandaatsgroep betreffende de 2e serie proefactivering speciaal onderwijs, selectie scholen., 1985; 78; 1 stuk
      - Brief van het Ministerie van Onderwijs en Wetenschappen over de stand van zaken betreffende de afwikkeling van de advisering van de diverse projecten., 1985; 79; 1 stuk
      - Stukken betreffende de voortgangsrapportages tweede serie projecten speciaal onderwijs (werken met handelingsplannen)., 1985-1986; 80; 1 pak
      - Stukken betreffende ingediende projectschetsen inzake het basisonderwijs., 1985-1986; 81; 1 omslag
      - Stukken betreffende de peiling van de mening inzake activering speciaal onderwijs., 1985-1986; 82; 1 omslag
      - Stukken betreffende het eindverslag van het samenwerkingsproject van de rooms-katholieke middenschool te Heythuysen met het internaat en de school van de Widdonck (1982-1985)., 1985-1986; 83; 1 omslag
      - Stukken betreffende de circulaire inzake inschrijving voor diepteprojecten speciaal onderwijs., 1986; 84; 1 omslag
      - Stukken betreffende de tweede groep van tien uitgewerkte concept-projectplannen diepteprojecten basisonderwijs., 1986; 85; 1 omslag
      - Stukken betreffende de voortgangsrapportage van diepteprojecten informatietechnologie., 1986; 86; 1 omslag
      - Stukken betreffende de projectaanvraag van de professor Grewelschool te Leeuwarden., 1986-1987; 87; 1 omslag
      - Stukken betreffende het onderzoeksvoorstel van het innovatieproject 'Afstemming in leerkracht - leerling interactie'., 1986-1987; 88; 1 omslag
      - Stukken betreffende de voortgangsrapportage van 1986 inzake samenwerkingsprojecten zorgverbreding voortgezet onderwijs, Almere, Haaksbergen en IJmuiden., 1986-1987; 89; 1 omslag
      - Stukken betreffende het invoeringsprogramma speciaal onderwijs 'Nederlandse taal', een achttal voorstellen voor (deel)werkplannen., 1986-1987; 90; 1 omslag
      - Stukken betreffende diepteprojecten speciaal onderwijs, drie concept-projectplannen voor de thema's: Nederlandse taal, rekenen/wiskunde en sociaal-emotionele ontwikkeling., 1987; 91; 1 omslag
      - Stukken betreffende projecten inzake regionale zorgverbredingactiviteiten., 1987; 92; 1 omslag
    - Advisering, B.2.4
      - Stukken betreffende eindrapportages van de ontwikkelingsprojecten, die per 1 augustus 1979 of per 1 januari 1980 zijn gestart., 1982-1983; 93; 1 pak
      - Rapport inzake 'Overzichten op thema's uit de ontwikkelingsprojecten', een interne APPO-notitie., 1983; 94; 1 stuk